# 受托开发过程中形成其他无形资产的问题

提问人：249495855 时间：2017-11-22 01:27:51
A公司接受委托方的委托，为委托方开发一款定制化软件，合同仅约定了该定制化软件的著作权属于委托方所有，对开发过程中形成的其他成果的权利归属未做约定。 A公司在受托开发的过程中形成了一套通用性质的代码并对该代码申请了知识产权证书，该项专利在未来能够为企业带来经济利益的流入。 向陈版及各位请教A公司是否应将开发过程中形成的这项知识产权确认为一项无形资产？
如果应确认一项无形资产，那么在该知识产权与受托开发产品的成本无法区分的情况下，无形资产的入账价值应如何确认？

回答人：chenyiwei
开发支出资本化的条件之一是“归属于该无形资产开发阶段的支出能够可靠地计量”，而本案例很可能不符合该条件。因此该项通用性成果的开发支出不能资本化，应并入相关客户合同的成本中，一并转入主营业务成本。